【裁判字號】    90,易緝,20
【裁判日期】    900626
【裁判案由】    侵占
【裁判全文】
臺灣桃園地方法院刑事判決                            九十年度易緝字第二０號
    公  訴  人  台灣桃園地方法院檢察署檢察官
    被      告  乙○○
右列被告因侵占案件，經檢察官提起公訴（八十七年度偵字第一三一○三號），本院
判決如左：
    主  文
乙○○意圖為自己不法之所有，而侵占遺失物，處罰金參仟元，如易服勞役以參佰元
折算壹日。
    事  實
一、乙○○前犯竊盜罪，經台灣高等法院於民國八十六年四月七日判處罰金五千元確
    定，並於同年七月二十四日執行完畢，仍不知悛悔，於八十七年六月十七日，在
    台北市市○○道與林森北路口華山公園工地內，拾獲原為甲○○持有中，而於該
    地遺失之支票一紙（面額新台幣一萬八千零四十六元、發票日八十七年六月十八
    日、發票人穩可國際有限公司、付款人第一商業銀行東台北分行），竟意圖為自
    己不法之所有而予侵占入己，嗣於八十七年六月二十三日，乙○○不知情之子丙○○持該票向銀行提示請求付款，因甲○○已申請掛失止付而未能提示兌現，並
    因此為警循線查獲。
二、案經桃園縣警察局中壢分局報請台灣桃園地方法院檢察署檢察官偵查起訴。
    理  由
一、訊之被告乙○○矢口否認右揭犯行，辯稱於右揭時地拾獲支票後，以為係當地員
    工所有，於詢問多人是否遺失支票無著後，才拿回家中，詎伊妻誤認為其所有而
    交予其子提示，伊並無意侵占上開支票云云，證人丁○○、丙○○即被告之妻、
    子亦均附和被告所辯，證稱該票係證人丁○○擅自由被告口袋中取出，未經被告
    同意即交付證人丙○○前往銀行提示兌現云云。惟查，上開支票原為被害人甲○○所持有，約於八十七年六月十七日在台北市市○○道附近遺失等節，業據被害
    人甲○○證述在案，並有支票、退票理由單、掛失止付票據提示人資料查報表、
    票據掛失止付通知單、遺失票據申請書等件（以上均為影本）在卷可憑，被告自
    八十七年六月十七日拾獲支票迄同年二十三日其子提示為止，足有一星期期間，
    苟被告無侵占之意，何以未將支票送請相關警察機關或發票人處理，反隨意攜回
    家中任令妻、子提示？是被告上開辯解顯乃事後卸責之詞，而證人丁○○、丙○○既為被告之至親，所證自難免有所迴護，況且，被告拾獲上開支票，竟未送交
    警方，擅自攜回住處之初，即可認其有不法所有之意圖，證人丁○○、丙○○事
    後是否經被告同意而提示上開支票，原與被告是否有將上開支票侵占入己之犯意
    無涉。事證明確，被告犯行堪以認定。
二、核被告所為，係犯刑法第三百三十七條侵占遺失物罪。爰審酌被告甫因犯竊盜罪
    ，經台灣高等法院於八十六年四月七日判處罰金五千元確定，並於同年七月二十
    四日執行完畢，有台灣高等法院被告全國前案紀錄表一紙在卷為憑，仍不知悛悔
    ，短期內又犯財產上犯罪，所侵占之遺失物價值不低等一切情狀，量處如主文所
    示之刑，並諭知易服勞役之折算標準。
三、據上論斷，應依刑事訴訟法第二百九十九條第一項前段，刑法第三百三十七條、
    第四十二條第二項，罰金罰鍰提高標準條例第一條前段、第二條，判決如主文。
本案經檢察官錢明婉到庭執行職務
中        華      民      國    九十    年    六    月       二十六     日
                                台灣桃園地方法院刑事第五庭
                                    法  官    楊  得  君
右正本證明與原本無異。
如不服本判決，應於判決送達後十日內向本院提出上訴狀( 應附繕本 )，上訴於臺灣
高等法院。
                                    書記官    簡  慧  瑛
中        華      民      國    九十    年    六    月       二十八     日
附論罪科刑依據之法條：
刑法第三百三十七條
意圖為自己或第三人不法之所有，而侵占遺失物、漂流物或其他離本人所持有之物者
，處五百元以下罰金。


司法院資訊處製作；財團法人民間司法改革基金會備份。
